---
title: "Análises Descritivas"
author: "LucianoRogerio; Caroline Cardoso"
date: "2021-10-25"
output: workflowr::wflow_html
editor_options:
  chunk_output_type: console
---

# Boxplot de coleções nucleares - Características Quantitativas

### Obter Dados Fenotípicos

#### Coleções nucleares

```{r Lendo os dados das Colecoes Nucleares}
suppressMessages(library(tidyverse)); suppressMessages(library(here)); suppressMessages(library(reshape2))
suppressMessages(library(reactable))

Method1 <- read.table(here::here("output", "CCData", "DadosCCGP.csv"), header = T,
                      sep = ";", dec = ".",
                      colClasses = c(rep("character", times = 30),
                                    rep("numeric", times = 3),
                                    "character",
                                    rep("numeric", times = 16))) %>% 
  dplyr::mutate(Acessos = rownames(.))


Method2 <- read.table(here::here("output", "CCData", "DadosCCPhen.csv"), header = T,
                      sep = ";", dec = ".",
                      colClasses = c(rep("character", times = 30),
                                    rep("numeric", times = 3),
                                    "character",
                                    rep("numeric", times = 16))) %>% 
  dplyr::mutate(Acessos = rownames(.))


Method3 <- read.table(here::here("output", "CCData", "DadosCCGen.csv"), header = T,
                      sep = ";", dec = ".",
                      colClasses = c(rep("character", times = 30),
                                    rep("numeric", times = 3),
                                    "character",
                                    rep("numeric", times = 16))) %>% 
  dplyr::mutate(Acessos = rownames(.))
```

#### Banco de Germoplasma de Mandioca da EMBRAPA Mandioca

```{r Lendo os dados de todos os acessos do BAG}
AllBAG <- readRDS(file = here::here("output", "DataSelPreparedCar.rds")) %>% 
  dplyr::mutate(Acessos = rownames(.))
```

#### Adicionar informações do Método e tipo de dados utilizados na seleção da Coleção Nuclear

```{r Preparando as legendas das figuras}
AllBAG$Data <- rep("BAG", times = nrow(AllBAG))

Method1$Data <- rep("Gen/Phen", times = nrow(Method1))
Method2$Data <- rep("Phen", times = nrow(Method2))
Method3$Data <- rep("Gen", times = nrow(Method3))
```

#### Juntar todos os Dados das coleções nucleares e do BAG

```{r Juntando os dados das acolecoes nucleares}
Alldataset <- rbind(AllBAG, Method1, Method2, Method3)

saveRDS(Alldataset, here::here("output", "AllDataCCCaroline.RDS"))
```

#### Preparar o data frame para fazer os boxplots

```{r Separando as caracteristicas em qualitativas e quantitativas}
QualityTrait <- colnames(Alldataset)[sapply(X = Alldataset, class) == "character"] %>% 
  setdiff(., c("Acessos", "Data"))

AlldataSetQuant <- Alldataset %>% dplyr::select(-all_of(QualityTrait))
AlldataSetQuali <- Alldataset %>% dplyr::select(Acessos, all_of(QualityTrait), Data)

AlldataSetQuant2 <- reshape2::melt(AlldataSetQuant, id.vars = c("Acessos", "Data"),
       variable.name = "Trait", value.name = "Value")
```

#### **Table 1.** Formato da entrado do objeto para realizar o boxplot

```{r table1, echo = FALSE}
reactable(AlldataSetQuant2, columns = list(Value = colDef(format = colFormat(digits = 2, locales = "en-US"))))
```

```{r Ordenando os fatores }
AlldataSetQuant2$Data <- factor(AlldataSetQuant2$Data,
                                levels = c("BAG", "Phen", "Gen", "Gen/Phen"), ordered = T)
```

##### Remover os outliers

```{r Removendo os outliers das caracteristicas quantitativas}
filter_lims <- function(x){
  l <- boxplot.stats(x)$stats[1]
  u <- boxplot.stats(x)$stats[5]

  for (i in 1:length(x)){
    x[i] <- ifelse(x[i]>l & x[i]<u, x[i], NA)
  }
  return(x)
}


AlldataSetQuant3 <- AlldataSetQuant2 %>% group_by(Trait, Data) %>%
  mutate(Value2 = filter_lims(Value))
```

#### Plotar o boxplot por conjunto de caracteres

```{r Separando as caracteristicas quantitativas em classes}
Foliar <- c("ComprLobulo", "LargLobulo",
             "RelComprLar", "ComprPeciolo",
             "AP", "PPA",
             "IC", "PA")

Root <- c("EspEntreCasca", "ComprMedRzs", "DiamMedRzs", "HCNPic",
          "NR", "DRY", "DMCsg", "PTR")
```

#### **Fig 1.** Boxplot das características morfológicas de parte aérea

```{r Fig1, fig.align='center', fig.height=4, echo = FALSE, warning = FALSE}
AlldataSetQuant3 %>% filter(Trait%in%Foliar) %>%
  ggplot(mapping = aes(y = Value2, fill = Data, x = Data)) + theme_bw() +
  geom_boxplot() + facet_wrap(~Trait, scales = "free_y", ncol = 2) + ylab(NULL) +
  theme(axis.text.x = element_text(angle = 320, hjust = 0.1,
        colour = c("blue", "red", "green", "brown")))
```

#### **Fig 2.** Boxplot das características morfológicas de Raiz

```{r Fig2, fig.align='center', fig.height=4, echo = FALSE, warning = FALSE}
AlldataSetQuant3 %>% filter(Trait%in%Root) %>%
  ggplot(mapping = aes(y = Value2, fill = Data, x = Data)) + theme_bw() +
  geom_boxplot() + facet_wrap(~Trait, scales = "free_y", ncol = 2) + ylab(NULL) +
  theme(axis.text.x = element_text(angle = 320, hjust = 0.1,
        colour = c("blue", "red", "green", "brown")))

```

# Barplot de coleções nucleares - Características Qualitativas

##### Preparar os dados qualitativos para plotar barplot

```{r Preparando os dados qualitativos}
AlldataSetQuali2 <- reshape2::melt(AlldataSetQuali, id.vars = c("Acessos", "Data"),
       variable.name = "Trait", value.name = "Value")


AlldataSetQuali3 <- AlldataSetQuali2 %>% filter (!is.na(Value)) %>%
  group_by(Trait, Data) %>% summarise(N = table(Value, useNA = "no"),
                                      Score = names(N)) %>%
  mutate(N = as.numeric(N))

AlldataSetQuali3$Data <- factor(AlldataSetQuali3$Data,
                                levels = c("BAG", "Phen", "Gen", "Gen/Phen"), ordered = T)
AlldataSetQuali3$Score <- factor(AlldataSetQuali3$Score,
                                 levels = c(0, 1, 2, 3, 4, 5, 6, 7, 8, 9,
                                            30, 40, 45, 50, 60, 70, 80, 85, 90,
                                            95, 100, 105, 110, 115, 120, 130,
                                            140, 150, 160))
```

#### **Table 2.** Formato da entrado do objeto para realizar o barplot

```{r table2, echo = FALSE}
reactable(AlldataSetQuali3)
```

##### Separar as características em grupos para plotar

```{r Separando as caracteristicas qualitativas em classes}
traitsFolha <- levels(AlldataSetQuali3$Trait)[c(1:4, 12:17, 20, 23)]
traitsCaule <- levels(AlldataSetQuali3$Trait)[c(5:8, 18:19, 21:22, 28, 32)]
traitsRaiz <- levels(AlldataSetQuali3$Trait)[c(9:11, 24:27, 29:31)]

traitsFolhaLimbo <- traitsFolha[c(1, 3:7)]
traitsFolhaPecio <- traitsFolha %>% setdiff(traitsFolhaLimbo)

traitsCauleCor <- traitsCaule[c(1:4)]
traitsCaule2 <- traitsCaule %>% setdiff(c(traitsCauleCor, "AnguloRamif"))

traitsRaizCor <- traitsRaiz[c(1:3, 8:9)]
traitsRaizFor <- traitsRaiz %>% setdiff(traitsRaizCor)
```

#### **Fig 4.** Barplot para cores do caule

```{r Fig4, fig.height=4, echo = FALSE, warning = FALSE}
AlldataSetQuali3 %>% filter(Trait%in%traitsCauleCor, !is.na(Score)) %>% 
  ggplot(aes(y = N, x = Data, fill = Score)) +
  geom_bar(stat = "identity", position = "fill") +
  facet_wrap(~Trait, ncol = 2, scales = "fixed") + ylab(NULL) +
  scale_fill_viridis_d() + theme_bw() +
  theme(axis.text.x = element_text(angle = 320, hjust = 0.1,
                                   colour = c("blue", "red", "green", "brown")))
```

#### **Fig 5.** Barplot para o segundo grupo de características morfológicas do caule

```{r Fig5, fig.height=6, echo = FALSE, warning = FALSE}
AlldataSetQuali3 %>% filter(Trait%in%traitsCaule2, !is.na(Score)) %>% 
  ggplot(aes(y = N, x = Data, fill = Score)) +
  geom_bar(stat = "identity", position = "fill") +
  facet_wrap(~Trait, ncol = 2, scales = "fixed") + ylab(NULL) +
  scale_fill_viridis_d() + theme_bw() +
  theme(axis.text.x = element_text(angle = 320, hjust = 0.1,
                                   colour = c("blue", "red", "green", "brown")))
```

#### **Fig 6.** Barplot para Angulo de Ramificação das hastes do caule

```{r Fig6, fig.height=3.1, echo = FALSE, warning = FALSE}
AlldataSetQuali3 %>% filter(Trait == "AnguloRamif", !is.na(Score)) %>% 
  ggplot(aes(y = N, x = Data, fill = Score)) +
  geom_bar(stat = "identity", position = "fill") +
  facet_wrap(~Trait, ncol = 2, scales = "fixed") + ylab(NULL) +
  scale_fill_viridis_d(guide = guide_legend(ncol = 2)) + theme_bw() +
  theme(axis.text.x = element_text(angle = 320, hjust = 0.1,
                                   colour = c("blue", "red", "green", "brown")))
```

#### **Fig 7.** Barplot de características morfológicas do Limbo foliar

```{r Fig7, fig.height=6, echo = FALSE, warning = FALSE}
AlldataSetQuali3 %>% filter(Trait%in%traitsFolhaLimbo, !is.na(Score)) %>% 
  ggplot(aes(y = N, x = Data, fill = Score)) +
  geom_bar(stat = "identity", position = "fill") +
  facet_wrap(~Trait, ncol = 2, scales = "fixed") + ylab(NULL) +
  scale_fill_viridis_d() + theme_bw() +
  theme(axis.text.x = element_text(angle = 320, hjust = 0.1,
                                   colour = c("blue", "red", "green", "brown")))
```

#### **Fig 8.** Barplot de características morfológicas do pecíolo da folha

```{r Fig8, fig.height=6, echo = FALSE, warning = FALSE}
AlldataSetQuali3 %>% filter(Trait%in%traitsFolhaPecio, !is.na(Score)) %>% 
  ggplot(aes(y = N, x = Data, fill = Score)) +
  geom_bar(stat = "identity", position = "fill") +
  facet_wrap(~Trait, ncol = 2, scales = "fixed") + ylab(NULL) +
  scale_fill_viridis_d() + theme_bw() +
  theme(axis.text.x = element_text(angle = 320, hjust = 0.1,
                                   colour = c("blue", "red", "green", "brown")))
```

#### **Fig 9.** Barplot de cor e facilidade de destaque de epiderme da raiz

```{r Fig9, fig.height=6, echo = FALSE, warning = F}
AlldataSetQuali3 %>% filter(Trait%in%traitsRaizCor, !is.na(Score)) %>% 
  ggplot(aes(y = N, x = Data, fill = Score)) +
  geom_bar(stat = "identity", position = "fill") +
  facet_wrap(~Trait, ncol = 2, scales = "fixed") + ylab(NULL) +
  scale_fill_viridis_d() + theme_bw() +
  theme(axis.text.x = element_text(angle = 320, hjust = 0.1,
                                   colour = c("blue", "red", "green", "brown")))
```

#### **Fig 10.** Barplot de características morfológicas de raiz

```{r Fig10, fig.height=6, echo = FALSE, warning = FALSE}
AlldataSetQuali3 %>% filter(Trait%in%traitsRaizFor, !is.na(Score)) %>% 
  ggplot(aes(y = N, x = Data, fill = Score)) +
  geom_bar(stat = "identity", position = "fill") +
  facet_wrap(~Trait, ncol = 2, scales = "fixed") + ylab(NULL) +
  scale_fill_viridis_d() + theme_bw() +
  theme(axis.text.x = element_text(angle = 320, hjust = 0.1,
                                   colour = c("blue", "red", "green", "brown")))
```

Back - [Coleções Nucleares](CCs.html)

Next - [Estimativas de Diversidade genética](DivGen.html)

[Home](index.html)
