---
title: "Coleções Nucleares"
author: "LucianoRogerio; Caroline Cardoso"
date: "2021-10-25"
output: workflowr::wflow_html
editor_options:
  chunk_output_type: console
---

## Coleções Nucleares

```{r lendo dados fenotipicos, eval = FALSE}
suppressMessages(library(tidyverse))
DataCar <- readRDS(file = here::here("output", "DataSelPreparedCar.rds"))
GBSDataCar <- readRDS(file = here::here("data", "DadosGBSCaroline2.rds"))

CCSize <- round(nrow(DataCar) * 0.1, digits = 0)
```

### Coleção Nuclear com Dados Fenotípicos e Genotípicos

Otimização por - AN Average accession-to-nearest-entry distance
Distância - MR Modified Rogers distance

```{r Estimacacao da Primeira colecao nuclear, eval = FALSE}
library(corehunter); library(StatMatch)

# Transformando os arquivos para leitura
phenotypes <- phenotypes(DataCar)
phenotypes
genotypes <- genotypes(GBSDataCar, format = "biparental")
genotypes
my.data <- coreHunterData(genotypes,phenotypes)
my.data

set.seed(1234)
CCGenPhen <- sampleCore(my.data, objective(type = "AN"), size = CCSize)
DataCarCCGenPhen <- DataCar[rownames(DataCar)%in%CCGenPhen$sel,]
saveRDS(CCGenPhen, file = "coreGenPhen.rds")
write.table(DataCarCCGenPhen, here::here("output", "CCData", "DadosCCGP.csv"),
            quote = F, sep = ";", dec = ".")
```

### Coleção Nuclear com Dados Fenotípicos

Otimização por - AN Average accession-to-nearest-entry distance
Distância - GD Gower distance

```{r Estimacacao da Segunda colecao nuclear, eval = FALSE}
set.seed(1234)
CCPhen <- sampleCore(phenotypes, objective(type = "AN", measure = "GD"), size = CCSize)
DataCarCCPhen <- DataCar[rownames(DataCar)%in%CCPhen$sel,]
saveRDS(CCPhen, file = "corePheno.rds")
write.table(DataCarCCPhen, here::here("output", "CCData", "DadosCCPhen.csv"),
            quote = F, sep = ";", dec = ".")
```


### Coleção Nuclear com Dados Genotípicos

Otimização por - AN Average accession-to-nearest-entry distance


```{r, Estimacao da Terceira colecao nuclear, eval = FALSE}
set.seed(1234)
CCGen <- sampleCore(genotypes,objective(type = "AN"), size = CCSize)
DataCarCCGen <- DataCar[rownames(DataCar)%in%CCGen$sel,]
saveRDS(CCGeno, file="coreGeno.rds")
write.table(DataCarCCGen, here::here("output", "CCData", "DadosCCGen.csv"),
            quote = F, sep = ";", dec = ".")
```


Back - [Dados Fenotípicos e Genotípicos](PhenoGenoData.html)

Next - [Coleções Nucleares Genotípicas](CNGeno.html)

[Home](index.html)
